【裁判字號】    95,聲,430
【裁判日期】    950630
【裁判案由】    發還提存物
【裁判全文】
臺灣彰化地方法院民事裁定  95年度聲字第430號
聲  請  人  中華成長二資產管理股份有限公司
法定代理人  甲○○
訴訟代理人  乙○○○
相  對  人  丙○○
上列聲請人聲請返還擔保金事件，本院裁定如下：
    主  文
本院八十九年度存字第一五五三號提存事件聲請人所提存之擔保
金新台幣壹拾萬元，准予返還。
    理  由
一、本件原提存人誠泰商業銀行股份有限公司業已於民國91年12
    月24日與聲請人中華成長二資產管理股份有限公司簽訂「貸
    款買賣合約」，將對受擔保利益人債權之本金、利息、違約
    金、墊付費用、擔保物權及其他從屬之權利一併讓與聲請人
    ，並依金融機構合併法第15條第1項第3款及第18條第3項之
    規定，於92年4月6日公告，有債權讓與證明書與報紙公告附
    卷可稽，合先敘明。
二、按訴訟終結後，供擔保人證明已定20日以上之期間，催告受
    擔保利益人行使權利而未行使，或法院依供擔保人之聲請，
    通知受擔保利益人於一定期間內行使權利並向法院為行使權
    利之證明而未證明者，法院應依供擔保人之聲請，以裁定命
    返還其提存物，民事訴訟法第104條第1項第3款定有明文。
    另依同法第106條規定，上開規定於其他依法令供訴訟上之
    擔保者準用之。
三、本件聲請意旨略以：聲請人與相對人間假扣押事件，聲請人
    前遵本院89年度裁全字第3028號假扣押民事裁定，曾提供10
    0,000元為擔保金，並以本院89年度存字第1553號提存事件
    提存在案後，即聲請對相對人之財產為假扣押執行，今聲請
    人業已聲請撤銷上開假扣押事件，並向本院聲請公示送達，
    定20日以上之期間，催告受擔保利益人即相對人行使權利而
    未行使，爰請求准予返還提存物等語，並提出本院89年度裁
    全字第3028號民事裁定、89年度存字第1553號提存書、台北
    148支局郵局（內湖郵局）第1035號存證信函、95年度聲字
    第218號民事裁定及確定證明書影本等件為證。
四、按「本件抗告人向原法院聲請撤銷假扣押裁定，經裁定准許
    後，假扣押之執行名義已不存在；而假扣押之標的，經他債
    權人向原法院聲請強制執行，執行所得之金額業已分配完畢
    ，假扣押標的既已交付執行，且執行所得已分配完畢，假扣
    押之執行程序自已終結，對受擔保利益人而言，並無假扣押
    執行所受損害繼續發生而致損害額未確定之情形。本件既經
    撤銷假扣押之裁定，且假扣押之執行程序業已終結，已符合
    民事訴訟法第一百零四條第一項第二款之訴訟終結之要件，
    茲抗告人催告相對人行使權利，相對人迄未對抗告人為任何
    損害賠償之請求，業經原法院查明屬實，從而抗告人聲請返
    還擔保金，依法有據」，此有台灣高等法院90年抗字第2070
    號裁定可資參照。經查，聲請人主張之上開事實，業據本院
    依職權調取本院89年度裁全字第3028號保全程序卷宗、89年
    度存字第1553號提存卷宗、89年度執全字第1462號執行卷宗
    、94年度裁全字第4503號撤銷假扣押卷宗、95年度聲字第
    218 號公示送達卷宗，審核結果屬實；另上開假扣押案件查
    封標的物，已併入本院89年度執字第12108號強制執行事件
    合併執行，並全部拍賣完畢，執行程序即告終結，相對人之
    損害額亦告確定，是依前揭高等法院裁判要旨，假扣押標的
    既已交付執行，且執行所得已分配完畢，假扣押之執行程序
    自已終結，對受擔保利益人而言，並無假扣押執行所受損害
    繼續發生而致損害額未確定之情形，故本件應已符合「訴訟
    終結」之要件。
五、又上開公示送達已於95年5月26日發生效力，惟至95年6月21
    日已逾20日相對人仍未對聲請人行使權利等情，亦有本院民
    事紀錄科查詢表在卷足稽。從而，聲請人聲請返還提存物，
    自無不合，應予准許。
六、依首揭規定，裁定如主文。
中    華    民    國    95    年    6     月    30    日
                  民事第二庭    法  官  康弼周
以上正本係照原本作成。
如對本裁定抗告，須於裁定送達後10日內向本院提出抗告狀。
中    華    民    國    95    年    6     月    30    日
                                書記官  顏督訓


司法院資訊處製作；財團法人民間司法改革基金會備份。
